{"present": {"1 Singular": {"Affirmative": "comhr\u00e9it\u00edm", "Question": "an gcomhr\u00e9it\u00edm?", "Negative": "n\u00ed chomhr\u00e9it\u00edm"}, "2 Singular": {"Affirmative": "comhr\u00e9it\u00edonn t\u00fa", "Question": "an gcomhr\u00e9it\u00edonn t\u00fa?", "Negative": "n\u00ed chomhr\u00e9it\u00edonn t\u00fa"}, "3 Singular": {"Male": {"Affirmative": "comhr\u00e9it\u00edonn s\u00e9", "Question": "an gcomhr\u00e9it\u00edonn s\u00e9?", "Negative": "n\u00ed chomhr\u00e9it\u00edonn s\u00e9"}, "Female": {"Affirmative": "comhr\u00e9it\u00edonn s\u00ed", "Question": "an gcomhr\u00e9it\u00edonn s\u00ed?", "Negative": "n\u00ed chomhr\u00e9it\u00edonn s\u00ed"}}, "1 Plural": {"Compressed": {"Affirmative": "comhr\u00e9it\u00edmid", "Question": "an gcomhr\u00e9it\u00edmid?", "Negative": "n\u00ed chomhr\u00e9it\u00edmid"}, "Extended": {"Affirmative": "comhr\u00e9it\u00edonn muid", "Question": "an gcomhr\u00e9it\u00edonn muid?", "Negative": "n\u00ed chomhr\u00e9it\u00edonn muid"}}, "2 Plural": {"Affirmative": "comhr\u00e9it\u00edonn sibh", "Question": "an gcomhr\u00e9it\u00edonn sibh?", "Negative": "n\u00ed chomhr\u00e9it\u00edonn sibh"}, "3 Plural": {"Affirmative": "comhr\u00e9it\u00edonn siad", "Question": "an gcomhr\u00e9it\u00edonn siad?", "Negative": "n\u00ed chomhr\u00e9it\u00edonn siad"}, "Passive": {"Affirmative": "comhr\u00e9it\u00edtear", "Question": "an gcomhr\u00e9it\u00edtear?", "Negative": "n\u00ed chomhr\u00e9it\u00edtear"}}, "future": {"1 Singular": {"Affirmative": "comhr\u00e9iteoidh m\u00e9", "Question": "an gcomhr\u00e9iteoidh m\u00e9?", "Negative": "n\u00ed chomhr\u00e9iteoidh m\u00e9"}, "2 Singular": {"Affirmative": "comhr\u00e9iteoidh t\u00fa", "Question": "an gcomhr\u00e9iteoidh t\u00fa?", "Negative": "n\u00ed chomhr\u00e9iteoidh t\u00fa"}, "3 Singular": {"Male": {"Affirmative": "comhr\u00e9iteoidh s\u00e9", "Question": "an gcomhr\u00e9iteoidh s\u00e9?", "Negative": "n\u00ed chomhr\u00e9iteoidh s\u00e9"}, "Female": {"Affirmative": "comhr\u00e9iteoidh s\u00ed", "Question": "an gcomhr\u00e9iteoidh s\u00ed?", "Negative": "n\u00ed chomhr\u00e9iteoidh s\u00ed"}}, "1 Plural": {"Compressed": {"Affirmative": "comhr\u00e9iteoimid", "Question": "an gcomhr\u00e9iteoimid?", "Negative": "n\u00ed chomhr\u00e9iteoimid"}, "Extended": {"Affirmative": "comhr\u00e9iteoidh muid", "Question": "an gcomhr\u00e9iteoidh muid?", "Negative": "n\u00ed chomhr\u00e9iteoidh muid"}}, "2 Plural": {"Affirmative": "comhr\u00e9iteoidh sibh", "Question": "an gcomhr\u00e9iteoidh sibh?", "Negative": "n\u00ed chomhr\u00e9iteoidh sibh"}, "3 Plural": {"Affirmative": "comhr\u00e9iteoidh siad", "Question": "an gcomhr\u00e9iteoidh siad?", "Negative": "n\u00ed chomhr\u00e9iteoidh siad"}, "Passive": {"Affirmative": "comhr\u00e9iteofar", "Question": "an gcomhr\u00e9iteofar?", "Negative": "n\u00ed chomhr\u00e9iteofar"}}, "past": {"1 Singular": {"Affirmative": "chomhr\u00e9itigh m\u00e9", "Question": "ar chomhr\u00e9itigh m\u00e9?", "Negative": "n\u00edor chomhr\u00e9itigh m\u00e9"}, "2 Singular": {"Affirmative": "chomhr\u00e9itigh t\u00fa", "Question": "ar chomhr\u00e9itigh t\u00fa?", "Negative": "n\u00edor chomhr\u00e9itigh t\u00fa"}, "3 Singular": {"Male": {"Affirmative": "chomhr\u00e9itigh s\u00e9", "Question": "ar chomhr\u00e9itigh s\u00e9?", "Negative": "n\u00edor chomhr\u00e9itigh s\u00e9"}, "Female": {"Affirmative": "chomhr\u00e9itigh s\u00ed", "Question": "ar chomhr\u00e9itigh s\u00ed?", "Negative": "n\u00edor chomhr\u00e9itigh s\u00ed"}}, "1 Plural": {"Compressed": {"Affirmative": "chomhr\u00e9it\u00edomar", "Question": "ar chomhr\u00e9it\u00edomar?", "Negative": "n\u00edor chomhr\u00e9it\u00edomar"}, "Extended": {"Affirmative": "chomhr\u00e9itigh muid", "Question": "ar chomhr\u00e9itigh muid?", "Negative": "n\u00edor chomhr\u00e9itigh muid"}}, "2 Plural": {"Affirmative": "chomhr\u00e9itigh sibh", "Question": "ar chomhr\u00e9itigh sibh?", "Negative": "n\u00edor chomhr\u00e9itigh sibh"}, "3 Plural": {"Compressed": {"Affirmative": "chomhr\u00e9itigh siad", "Question": "ar chomhr\u00e9itigh siad?", "Negative": "n\u00edor chomhr\u00e9itigh siad"}, "Extended": {"Affirmative": "chomhr\u00e9it\u00edodar", "Question": "ar chomhr\u00e9it\u00edodar?", "Negative": "n\u00edor chomhr\u00e9it\u00edodar"}}, "Passive": {"Affirmative": "comhr\u00e9it\u00edodh", "Question": "ar comhr\u00e9it\u00edodh?", "Negative": "n\u00edor comhr\u00e9it\u00edodh"}}, "condi": {"1 Singular": {"Affirmative": "chomhr\u00e9iteoinn", "Question": "an gcomhr\u00e9iteoinn?", "Negative": "n\u00ed chomhr\u00e9iteoinn"}, "2 Singular": {"Affirmative": "chomhr\u00e9iteof\u00e1", "Question": "an gcomhr\u00e9iteof\u00e1?", "Negative": "n\u00ed chomhr\u00e9iteof\u00e1"}, "3 Singular": {"Male": {"Affirmative": "chomhr\u00e9iteodh s\u00e9", "Question": "an gcomhr\u00e9iteodh s\u00e9?", "Negative": "n\u00ed chomhr\u00e9iteodh s\u00e9"}, "Female": {"Affirmative": "chomhr\u00e9iteodh s\u00ed", "Question": "an gcomhr\u00e9iteodh s\u00ed?", "Negative": "n\u00ed chomhr\u00e9iteodh s\u00ed"}}, "1 Plural": {"Compressed": {"Affirmative": "chomhr\u00e9iteoimis", "Question": "an gcomhr\u00e9iteoimis?", "Negative": "n\u00ed chomhr\u00e9iteoimis"}, "Extended": {"Affirmative": "chomhr\u00e9iteodh muid", "Question": "an gcomhr\u00e9iteodh muid?", "Negative": "n\u00ed chomhr\u00e9iteodh muid"}}, "2 Plural": {"Affirmative": "chomhr\u00e9iteodh sibh", "Question": "an gcomhr\u00e9iteodh sibh?", "Negative": "n\u00ed chomhr\u00e9iteodh sibh"}, "3 Plural": {"Compressed": {"Affirmative": "chomhr\u00e9iteoid\u00eds", "Question": "an gcomhr\u00e9iteoid\u00eds?", "Negative": "n\u00ed chomhr\u00e9iteoid\u00eds"}, "Extended": {"Affirmative": "chomhr\u00e9iteodh siad", "Question": "an gcomhr\u00e9iteodh siad?", "Negative": "n\u00ed chomhr\u00e9iteodh siad"}}, "Passive": {"Affirmative": "chomhr\u00e9iteofa\u00ed", "Question": "an gcomhr\u00e9iteofa\u00ed?", "Negative": "n\u00ed chomhr\u00e9iteofa\u00ed"}}, "imper": {"1 Singular": {"Affirmative": "comhr\u00e9it\u00edm!", "Negative": "n\u00e1 comhr\u00e9it\u00edm!"}, "2 Singular": {"Affirmative": "comhr\u00e9itigh!", "Negative": "n\u00e1 comhr\u00e9itigh!"}, "3 Singular": {"Male": {"Affirmative": "comhr\u00e9it\u00edodh s\u00e9!", "Negative": "n\u00e1 comhr\u00e9it\u00edodh s\u00e9!"}, "Female": {"Affirmative": "comhr\u00e9it\u00edodh s\u00ed!", "Negative": "n\u00e1 comhr\u00e9it\u00edodh s\u00ed!"}}, "1 Plural": {"Compressed": {"Affirmative": "comhr\u00e9it\u00edmis!", "Negative": "n\u00e1 comhr\u00e9it\u00edmis!"}, "Extended": {"Affirmative": "comhr\u00e9it\u00edodh muid!", "Negative": "n\u00e1 comhr\u00e9it\u00edodh muid!"}}, "2 Plural": {"Affirmative": "comhr\u00e9it\u00edg\u00ed!", "Negative": "n\u00e1 comhr\u00e9it\u00edg\u00ed!"}, "3 Plural": {"Compressed": {"Affirmative": "comhr\u00e9it\u00edd\u00eds!", "Negative": "n\u00e1 comhr\u00e9it\u00edd\u00eds!"}, "Extended": {"Affirmative": "comhr\u00e9it\u00edodh siad!", "Negative": "n\u00e1 comhr\u00e9it\u00edodh siad!"}}, "Passive": {"Affirmative": "comhr\u00e9it\u00edtear!", "Negative": "n\u00e1 comhr\u00e9it\u00edtear!"}}, "pastConti": {"1 Singular": {"Affirmative": "chomhr\u00e9it\u00ednn", "Question": "an gcomhr\u00e9it\u00ednn?", "Negative": "n\u00ed chomhr\u00e9it\u00ednn"}, "2 Singular": {"Affirmative": "chomhr\u00e9it\u00edte\u00e1", "Question": "an gcomhr\u00e9it\u00edte\u00e1?", "Negative": "n\u00ed chomhr\u00e9it\u00edte\u00e1"}, "3 Singular": {"Male": {"Affirmative": "chomhr\u00e9it\u00edodh s\u00e9", "Question": "an gcomhr\u00e9it\u00edodh s\u00e9?", "Negative": "n\u00ed chomhr\u00e9it\u00edodh s\u00e9"}, "Female": {"Affirmative": "chomhr\u00e9it\u00edodh s\u00ed", "Question": "an gcomhr\u00e9it\u00edodh s\u00ed?", "Negative": "n\u00ed chomhr\u00e9it\u00edodh s\u00ed"}}, "1 Plural": {"Compressed": {"Affirmative": "chomhr\u00e9it\u00edmis", "Question": "an gcomhr\u00e9it\u00edmis?", "Negative": "n\u00ed chomhr\u00e9it\u00edmis"}, "Extended": {"Affirmative": "chomhr\u00e9it\u00edodh muid", "Question": "an gcomhr\u00e9it\u00edodh muid?", "Negative": "n\u00ed chomhr\u00e9it\u00edodh muid"}}, "2 Plural": {"Affirmative": "chomhr\u00e9it\u00edodh sibh", "Question": "an gcomhr\u00e9it\u00edodh sibh?", "Negative": "n\u00ed chomhr\u00e9it\u00edodh sibh"}, "3 Plural": {"Compressed": {"Affirmative": "chomhr\u00e9it\u00edd\u00eds", "Question": "an gcomhr\u00e9it\u00edd\u00eds?", "Negative": "n\u00ed chomhr\u00e9it\u00edd\u00eds"}, "Extended": {"Affirmative": "chomhr\u00e9it\u00edodh siad", "Question": "an gcomhr\u00e9it\u00edodh siad?", "Negative": "n\u00ed chomhr\u00e9it\u00edodh siad"}}, "Passive": {"Affirmative": "chomhr\u00e9it\u00edt\u00ed", "Question": "an gcomhr\u00e9it\u00edt\u00ed?", "Negative": "n\u00ed chomhr\u00e9it\u00edt\u00ed"}}, "subj": {"1 Singular": {"Affirmative": "go gcomhr\u00e9it\u00ed m\u00e9", "Negative": "n\u00e1r chomhr\u00e9it\u00ed m\u00e9"}, "2 Singular": {"Affirmative": "go gcomhr\u00e9it\u00ed t\u00fa", "Negative": "n\u00e1r chomhr\u00e9it\u00ed t\u00fa"}, "3 Singular": {"Male": {"Affirmative": "go gcomhr\u00e9it\u00ed s\u00e9", "Negative": "n\u00e1r chomhr\u00e9it\u00ed s\u00e9"}, "Female": {"Affirmative": "go gcomhr\u00e9it\u00ed s\u00ed", "Negative": "n\u00e1r chomhr\u00e9it\u00ed s\u00ed"}}, "1 Plural": {"Compressed": {"Affirmative": "go gcomhr\u00e9it\u00edmid", "Negative": "n\u00e1r chomhr\u00e9it\u00edmid"}, "Extended": {"Affirmative": "go gcomhr\u00e9it\u00ed muid", "Negative": "n\u00e1r chomhr\u00e9it\u00ed muid"}}, "2 Plural": {"Affirmative": "go gcomhr\u00e9it\u00ed sibh", "Negative": "n\u00e1r chomhr\u00e9it\u00ed sibh"}, "3 Plural": {"Affirmative": "go gcomhr\u00e9it\u00ed siad", "Negative": "n\u00e1r chomhr\u00e9it\u00ed siad"}, "Passive": {"Affirmative": "go gcomhr\u00e9it\u00edtear", "Negative": "n\u00e1r chomhr\u00e9it\u00edtear"}}, "verbal noun": "comhr\u00e9iteach", "verbal adjective": "comhr\u00e9itithe"}